【裁判字號】    96,簡上,77
【裁判日期】    970331
【裁判案由】    違反保護令罪等
【裁判全文】
臺灣宜蘭地方法院刑事判決              96年度簡上字第77號
上  訴  人  甲○○
上列上訴人因違反家庭暴力防治法等案件，不服本院九十六年度
宜簡字第三八一號，中華民國九十六年十一月十九日第一審判決
（聲請簡易判決處刑案號：臺灣宜蘭地方法院檢察署九十六年度
偵字第二九０九號），提起上訴，本院判決如下：
    主  文
上訴駁回。
甲○○緩刑貳年，緩刑期內應付保護管束。
    事  實
一、甲○○為乙○○之配偶，具有家庭暴力防治法第三條第一款
    所定之家庭成員關係。緣甲○○前因對乙○○實施身體上不
    法侵害行為，經本院於民國九十五年十一月十六日依修正前
    家庭暴力防治法第十三條第二項第一款、第二款規定，以九
    十五年度家護字第二六三號核發民事通常保護令，諭令甲○
    ○不得對乙○○實施身體或精神上不法侵害行為及不得直接
    或間接對乙○○為騷擾行為，且有效期間為十月後，再由宜
    蘭縣政府警察局礁溪分局偵查隊小隊長莊宗龍於同年月二十
    三日十五時許告知甲○○而執行本院前揭民事通常保護令核
    發之內容。詎甲○○於明知本院業已依法核發上開民事通常
    保護令，竟仍於九十六年七月十九日二十二、二十三時許，
    因細故與乙○○在位於宜蘭縣礁溪鄉○○村○○路五二巷八
    號住處發生口角爭執後，基於違反本院前述民事通常保護令
    所核發禁止事項之故意，徒手毆打乙○○而違反本院核發不
    得對乙○○實施身體上不法侵害之裁定內容，並造成乙○○
    受有左肩挫傷及左臀挫傷等傷害。
二、案經乙○○訴由宜蘭縣政府警察局礁溪分局報告臺灣宜蘭地
    方法院檢察署檢察官偵查後聲請簡易判決處刑。
    理  由
一、上開事實，業據被告甲○○坦承不諱，核與告訴人乙○○於
    警詢及偵查中指訴綦詳，復有本院九十五年度家護字第二六
    三號民事通常保護令、宜蘭縣警察局礁溪分局保護令執行紀
    錄表及行政院衛生署宜蘭醫院驗傷診斷書各一份附卷可稽，
    堪徵被告之自白是與真實相符而可採憑。本件事證已臻明確
    ，犯行洵堪認定，應予依法論科。
二、核被告甲○○之所為，係犯家庭暴力防治法第六十一條第一
    款之違反保護令罪及刑法第二百七十七條第一項之傷害罪。
    原審認被告所犯罪證明確，適用家庭暴力防治法第六十一條
    第一款、刑法第二百七十七條第一項、第四十一條第一項前
    段、第五十五條、刑法施行法第一條之一第一項、第二項規
    定，並審酌被告之犯罪情節、目的、動機、所生危害及犯後
    態度等一切情狀，量處有期徒刑二月並諭知易科罰金之折算
    標準，核其認事用法均無不合，量刑亦屬妥適，被告上訴猶
    持陳詞指摘原審量刑過重，核無理由應予駁回。然被告甲○
    ○前未曾受有期徒刑以上刑之宣告，有臺灣高等法院被告全
    國前案紀錄表存卷足考，且其於九十六年十一月七日即與告
    訴人調解成立，願與告訴人協議離婚並支付告訴人新臺幣八
    十萬元等情，有本院九十六年度調字第二七一號調解筆錄、
    離婚協議書、支票影本及戶籍謄本在卷可參，是念被告甲○
    ○已與告訴人乙○○平和離婚各自生活，往後應無再犯本罪
    之虞，是本院認被告經此偵審程序及科刑之判決後，當能知
    所警惕，故對其所為刑之宣告，以暫不執行為適當，爰併予
    宣告緩刑二年，緩刑期內並付保護管束，以啟自新。
據上論斷，應依刑事訴訟法第三百六十八條，家庭暴力防治法第
三十八條第一項，刑法第七十四條第一項第一款，判決如主文。
本案經檢察官到賴淑萍庭執行職務
中    華    民    國    97    年    3     月    31    日
                  刑事第四庭審判長法  官  謝佩玲
                                  法  官  辜漢忠
                                  法  官  陳嘉年
以上正本證明與原本無異。
本判決不得上訴。
                                  書記官  葉瑩庭
中    華    民    國    97    年    3     月    31    日
附錄本案論罪科刑法條全文
刑法第二百七十七條第一項
傷害人之身體或健康者，處三年以下有期徒刑、拘役或一千元以
下罰金。
家庭暴力防治法第六十一條
違反法院依第十四條第一項、第十六條第三項所為之下列裁定者
，為本法所稱違反保護令罪，處三年以下有期徒刑、拘役或科或
併科新臺幣十萬元以下罰金：
一、禁止實施家庭暴力。
二、禁止騷擾、接觸、跟蹤、通話、通信或其他非必要之聯絡行
    為。
三、遷出住居所。
四、遠離住居所、工作場所、學校或其他特定場所。
五、完成加害人處遇計畫。


司法院資訊處製作；財團法人民間司法改革基金會備份。
